ACORDAO-COMPLETO-2442300

ACÓRDÃO DE RELAÇÃO

ACÓRDÃO DE RELAÇÃO 9249/2021 ATA 24/2021 - SEGUNDA CÂMARA

Acórdão 9249/2021-TCU-Segunda Câmara
Considerando que o presente processo trata de representação formulada pela Secretaria de Fiscalização de Integridade de Atos e Pagamentos de Pessoal e de Benefícios Sociais (Sefip) sobre os indícios de irregularidade nos pagamentos, a título de pensão, realizados pela Superintendência Federal de Agricultura, Pecuária e Abastecimento no Estado de Pernambuco (SFA-PE) em favor de Josefa Ramos da Silva (já falecida - Peça 1) ;
Considerando que o TCU deve conhecer, preliminarmente, da presente representação, por atender aos requisitos legais e regimentais de admissibilidade;
Considerando que a Sefip anotou que, em conformidade com as apurações promovidas no âmbito do TC Processo 022.202/2019-6 para o 5º ciclo de fiscalização contínua sobre as folhas de pagamento, a pensão previdenciária em favor de Josefa Ramos da Silva (falecida em janeiro de 2006) teria sido irregularmente paga até março de 2014 (Peça 3, p. 29-31 e 58-74) ;
Considerando que a unidade técnica informou que, em atendimento à respectiva diligência, a Superintendência Federal de Agricultura, Pecuária e Abastecimento no Estado de Pernambuco (SFA-PE) teria encaminhado as informações sobre os gestores responsáveis pelo recadastramento de aposentados e pensionistas no âmbito da SFA-PE e sobre o Processo SEI 21036.003877/2019-33 instaurado para a apuração de eventuais irregularidades no pagamento da aludida beneficiária (Peças 9-10) ;
Considerando que a Sefip assinalou que, em função da análise dos documentos apresentados pela SFA-PE, a reponsabilidade recairia sobre os então gestores da SFA-PE (Antônio Henriques Lira Menezes Filho, gestão: 14/7/2006 a 13/5/2010, e Suely Maria do Nascimento, gestão: 19/6/2010 a 10/3/2014) diante da não realização do recadastramento anual de aposentados e pensionistas no período de 2006 a 2014, além do então procurador e também filho da beneficiária (Alessandro Ramos da Silva) diante da omissão no dever de informar o falecimento da beneficiária;
Considerando, então, que, após a análise do feito, a unidade técnica propôs o conhecimento da presente representação para, no mérito, anotar a sua procedência e promover a imediata conversão do presente processo em tomada de contas especial, além de, entre outros eventuais responsáveis, autorizar as citações de Antônio Henriques Lira Menezes Filho, Suely Maria do Nascimento e Alessandro Ramos da Silva;
Os Ministros do Tribunal de Contas da União, reunidos em Sessão de Segunda Câmara, ACORDAM, por unanimidade, com fundamento nos arts. 1º, I e II, 10, §1º, 12, I e II, 47 da Lei n.º 8.443, de 1992, e nos arts. 143, III e V, alínea "g", 157, 202, II, 235, 237, VI, 252 do Regimento Interno do TCU, em conhecer da presente representação para, no mérito, anotar a sua procedência e promover a imediata conversão do presente processo em tomada de contas especial, além de, entre outros eventuais responsáveis, autorizar as citações de Antônio Henriques Lira Menezes Filho, Suely Maria do Nascimento e Alessandro Ramos da Silva em sintonia com o parecer da Sefip, sem prejuízo de prolatar as providências abaixo fixadas pelo item 1.6 deste Acórdão:
1. Processo TC-Processo 036.274/2019-4 (REPRESENTAÇÃO) 
	1.1. Órgão: Superintendência Federal de Agricultura, Pecuária e Abastecimento no Estado de Pernambuco.
	1.2. Relator: Ministro-Substituto André Luís de Carvalho.
	1.3. Representante do Ministério Público: não atuou.
	1.4. Unidade Técnica: Secretaria de Fiscalização de Integridade de Atos e Pagamentos de Pessoal e de Benefícios Sociais (Sefip) .
	1.5. Representação legal: não há.
	1.6. Providência: enviar a cópia deste Acórdão, com o parecer da unidade técnica, aos responsáveis e à Superintendência Federal de Agricultura, Pecuária e Abastecimento no Estado de Pernambuco (SFA-PE) , para ciência, além do correspondente envio à Exma. Sra. Ministra de Estado da Agricultura, Pecuária e Abastecimento, para a ciência regimental.

Segunda Câmara

ANDRÉ DE CARVALHO

não há.

Não atuou.

REPRESENTAÇÃO (REPR)

Secretaria de Fiscalização de Integridade de Atos e Pagamentos de Pessoal e de Benefícios Sociais (Sefip).